臺灣高等法院臺南分院刑事判決　　　九十三年度上易字第二八號　Ａ
　　　上　訴　人　臺灣嘉義地方法院檢察署檢察官
　　　上　訴　人
　　　即　被　告　甲　○　○
右上訴人因被告毒品危害防制條例案件，不服中華民國九十三年三月十五日台灣嘉義
地方法院九十三年度易字第一四號第一審判決（起訴案號：台灣嘉義地方法院檢察署
九十二年度毒偵字第一○○七號；併辦案號：九十三年度毒偵字第三一○號、九十三
年度毒偵字第四七八號），提起上訴，本院判決如左：
      主      文
原判決撤銷。
甲○○連續施用第二級毒品，累犯，處有期徒刑壹年。
      事      實
一、甲○○於民國（下同）八十三年間，因違反麻醉藥品管理條例案件，經台灣嘉義
    地方法院，判處有期徒刑五年六月確定，八十四年六月十九日，入監執行，八十
    七年六月廿六日縮短刑期，假釋出獄，後經撤銷假釋，於九十年四月十八日，接
    續執行殘刑二年二月四日，於九十二年二月十六日執行完畢。另甲○○於假釋期
    間，又於八十九年間，因施用毒品案件，先後二次經觀察勒戒，均認無繼續施用
    毒品傾向，而為檢察官於八十九年七月十日、九十年四月十二日，分別以八十九
    年度毒偵字第五四一號、九十年度毒偵字第三二一號案件不起訴處分確定。甲○
    ○猶不知悔改，復基於概括犯意，於下列時地，連續施用第二級毒品安非他命：
  (1)於九十二年十一月廿一日上午九時至十一時許，在嘉義市往嘉義縣竹崎鄉路上某
    處，於陳琨閎（另案偵查）所駕九一三八─ＧＥ號小客車內，以安非他命吸食器
    吸食第二級毒品安非他命一次。嗣於九十二年十一月廿一日下午三時十分許，在
    嘉義縣竹崎鄉和平村頂蘇四十二號前，經警查獲，同日晚上十時廿五分許，經警
    對甲○○採集尿液，送驗結果，發現甲○○尿液，呈安非他命陽性反應。
  (2)又於九十三年二月九日或十日，在嘉義縣民雄鄉東湖村東勢湖一一一號之五住處
    前稻田邊，將安非他命置入玻璃球，以火燒烤產生白煙加以吸食方式，施用第二
    級毒品安非他命一次。嗣於九十三年二月十一日下午一時十五分許，在嘉義縣民
    雄鄉東湖村東勢湖一一一號之五住處，經警搜索查獲，於同日下午一時五十分許
    ，經警對甲○○採集尿液，送驗結果，發現甲○○尿液，呈安非他命陽性反應。
  (3)又於九十三年三月三日下午五時許，在嘉義縣民雄鄉東湖村東勢湖一一一號之五
    住處旁稻田邊，以安非他命置入玻璃球，以火燒烤產生白煙加以吸食方式，施用
    第二級毒品安非他命一次。嗣於九十三年三月四日上午十一時許，經警對甲○○
    採集尿液，送驗結果，發現甲○○尿液，呈安非他命陽性反應。
二、案經嘉義市警察局及該局第一分局，分別報請台灣嘉義地方法院檢察署檢察官偵
    查起訴及併案審理。
      理      由
一、右揭事實，訊據上訴人即被告甲○○，供承於右揭時地，連續施用第二級毒安非
    他命犯行等情，且被告三次經採集尿液，送驗結果，均呈現安非他命之陽性反應
    ，有嘉義市衛生局九十二年十一月廿八日第二九○六號檢驗報告單、九十三年二
    月廿三日第三○九六號檢驗報告單、九十三年三月十四日第三二○○號檢驗報告
    單各一紙在卷可憑（詳嘉義市警察局第一分局0000000000號警卷五頁
    、嘉義市警察局0000000000號警卷五頁、同警局000000000
    00號警卷八頁）。被告自白，核與事實相符，自堪採信。被告連續施用第二級
    毒品安非他命犯行，事證明確，堪以認定。
二、按安非他命屬於毒品危害防制條例第二條第二項第二款所定第二級毒品，被告以
    吸食器施用毒品安非他命，核其所為，係犯毒品危害防制條例第十條第二項之罪
    。被告施用前持有第二級毒品低度行為，為施用第二級毒品高度行為吸收，不另
    論罪。又被告先後多次施用毒品犯行，時間緊接，手法相同，且所犯罪名相同，
    顯係基於概括犯意反覆為之，為連續犯，應依刑法第五十六條規定，論以一罪，
    依法加重其刑。又被告曾於八十三年間，因違反麻醉藥品管理條例案件，經台灣
    嘉義地方法院，判處有期徒刑五年六月確定，於八十四年六月十九日入監執行，
    八十七年六月廿六日假釋出獄，後經撤銷假釋，接續執行殘刑，於九十二年二月
    十六日執行完畢，有台灣高等法院被告全國前案紀錄表在卷可稽，被告於有期徒
    刑執行完畢後，五年內，再犯本件有期徒刑以上之罪，為累犯，應依刑法第四十
    七條規定，遞加其刑。又被告於事實欄(2)、(3)所示施用第二級毒品部分，雖未經
    起訴，然與起訴部分，有裁判上一罪連續犯關係，為起訴效力所及，本院自得併
    予審酌，併此敘明。
三、原判決以被告罪證明確，因予論罪科刑，固非無見。惟查：被告就事實欄(2)、(3)
    所示部分，亦有施用安非他命犯行，原審未及審酌，自有未洽。檢察官及被告上
    訴意旨，均指摘及此，為有理由，自應由本院將原判決撤銷改判。爰審酌被告前
    已有多次吸食毒品犯行，且經觀察勒戒、戒治及判刑後，猶未戒除，茲又連續施
    用毒品安非他命多次，然犯後坦白犯行及願意戒除毒癮等一切情狀，量處如主文
    第二項所示之刑，以資懲儆。又被告施用安非他命之吸食器，已於施用後即為被
    告滅棄，業據被告供明在卷，爰不另為沒收諭知，併此敘明。
據上論斷，應依刑事訴訟法第三百六十九條第一項前段、第三百六十四條、第二百九
十九條第一項前段，毒品危害防制條例第十條第二項，刑法第十一條前段、第五十六
條、第四十七條，判決如主文。
本案經檢察官楊治宇到庭執行職務。
中    華    民    國      九十三      年      五      月      卅一      日
                                  臺灣高等法院臺南分院刑事第六庭
                                      審判長法官  蔡    崇    義
                                            法官  許    進    國
                                            法官  董    武    全
右正本證明與原本無異。
不得上訴。
                                      法院書記官  黃    全    忠
中    華    民    國      九十三      年      六      月      一        日
附錄法條：
毒品危害防制條例第十條第二項：
施用第二級毒品者，處三年以下有期徒刑。
